【裁判字號】    97,上訴,3016
【裁判日期】    971231
【裁判案由】    違反毒品危害防制條例
【裁判全文】
臺灣高等法院臺中分院刑事判決        97年度上訴字第3016號
上  訴  人
即  被  告  乙○○
上列上訴人因違反毒品危害防制條例案件，不服臺灣彰化地方法
院97年度訴字第2374號中華民國97年9月17日第一審判決（起訴
案號：臺灣彰化地方法院檢察署97年度毒偵字第2658號），提起
上訴，本院判決如下：
      主  文
上訴駁回。
      犯罪事實
一、乙○○曾於民國 (下同)83 年間因違反肅清煙毒條例、麻醉
    藥品管理條例等案件，經臺灣板橋地方法院以83年度訴字第
    43號刑事判決分別判處有期徒刑3年6月、6月，應執行有期
    徒刑3年10月，上訴後由臺灣高等法院以83年度上訴字第212
    2號刑事判決撤銷原審判決有關違反肅清煙毒條例部分，改
    判處有期徒刑3年8月，另違反麻醉藥品管理條例部分則駁回
    上訴，並定應執行有期徒刑3年11月確定；復於84年間因違
    反肅清煙毒條例案件，經臺灣板橋地方法院以84年度訴字第
    2579號刑事判決判處有期徒刑3年6月確定後，經移送接續執
    行，於88年1月13日縮短刑期假釋出監並付保護管束，嗣於
    91 年間經撤銷假釋，執行殘刑有期徒刑3年11月27日，於96
    年2 月28日因縮刑期滿執行完畢。又其前於91年間因施用毒
    品案件，經臺灣板橋地方法院以91年度毒聲字第2451號裁定
    送勒戒處所觀察、勒戒後，認有繼續施用毒品之傾向，經臺
    灣板橋地方法院以91年度毒聲字第2818號裁定令入戒治處所
    施以強制戒治，嗣以92年度毒聲字第1603號裁定停止戒治付
    保護管束，於92年8月29日保護管束期滿視為強制戒治執行
    完畢，經臺灣板橋地方法院檢察署檢察官以92年度戒毒偵字
    第31 2號為不起訴處分確定。詎其不知悔改，明知海洛因業
    經公告為毒品危害防制條例第2條第2項第1款所列管之第1級
    毒品，不得非法持有、施用，於前揭強制戒治執行完畢釋放
    後5年內，復基於施用第1級毒品海洛因之犯意，於97年6月
    29日上午10時50分，在彰化縣田尾鄉○○路○段295號即南
    鎮國民小學旁之空地處，將海洛因摻水以注射針筒注入體內
    之方式，施用第1級毒品海洛因1次。嗣經警方於97年6月29
    日上午11時許，在前揭地點巡邏而查獲，並扣得其所有前揭
    施用海洛因後所剩餘之殘留有量微第1級毒品海洛因之塑膠
    袋1個及其所有供前揭施用第1級毒品海洛因之注射針筒1支
    ，且於同日中午12時8分採尿送驗後，始知上情。
二、案經彰化縣警察局北斗分局報請臺灣彰化地方法院檢察署檢
    察官偵查起訴。
      理  由
一、上開犯罪事實業據被告於原審及本院審理中坦承不諱，核與
    被告為警查獲後所採尿液送驗結果，確呈嗎啡陽性反應(見
    卷附詮昕科技股份有限公司97年7月14日報告編號00000000
    號濫用藥物尿液檢驗報告、委託檢驗尿液代號與真實姓名對
    照認證單)相符，並有扣案殘留有量微粉末之塑膠袋1個及注
    射針筒1支扣案可資佐證，又扣案殘留量微粉末之塑膠袋1個
    經送驗結果其內粉末係第1級毒品海洛因 (見卷附行政院衛
    生署草屯療養院97年7月14日草療鑑字第0970006055號鑑定
    書)，被告自白與事實相符，應可採信。又被告於91年間因
    施用毒品案件，經臺灣板橋地方法院以91年度毒聲字第2451
    號裁定送勒戒處所觀察、勒戒後，認有繼續施用毒品之傾向
    ，經臺灣板橋地方法院以91年度毒聲字第2818號裁定令入戒
    治處所施以強制戒治，並以92年度毒聲字第1603號裁定停止
    戒治付保護管束，於92年8月29日保護管束期滿視為強制戒
    治執行完畢，經臺灣板橋地方法院檢察署檢察官以92年度戒
    毒偵字第312號為不起訴處分確定等情之事實，有臺灣高等
    法院被告前案紀錄表、臺灣彰化地方法院檢察署刑案資料查
    註紀錄表各1份在卷可參。被告於強制戒治執行完畢釋放後5
    年內，再犯本案施用毒品罪，應依法論科。綜上所述，本件
    事證明確，被告犯行應堪認定。
二、按海洛因為毒品危害防制條例第2條第2項第1款所明定之第1
    級毒品。核被告所為，係犯同條例第10條第1項之施用第1級
    毒品罪。被告持有第1級毒品進而施用，持有之低度行為為
    施用之高度行為所吸收，不另論科。又被告曾於83年間因違
    反肅清煙毒條例、麻醉藥品管理條例等案件，經臺灣板橋地
    方法院以83年度訴字第43號刑事判決分別判處有期徒刑3年6
    月、6月，應執行有期徒刑3年10月，上訴後由臺灣高等法院
    以83年度上訴字第2122號刑事判決撤銷原審判決有關違反肅
    清煙毒條例部分，改判處有期徒刑3年8月，另違反麻醉藥品
    管理條例部分則駁回上訴，並定應執行有期徒刑3年11月確
    定；復於84年間因違反肅清煙毒條例案件，經臺灣板橋地方
    法院以84年度訴字第2579號刑事判決判處有期徒刑3年6月確
    定後，經移送接續執行，於88年1月13日縮短刑期假釋出監
    並付保護管束，嗣於91年間經撤銷假釋，執行殘刑有期徒刑
    3 年11月27日，於96年2月28日因縮刑期滿執行完畢，有臺
    灣高等法院被告前案紀錄表、臺灣彰化地方法院檢察署刑案
    資料查註紀錄表各1份在卷可考，其於有期徒刑執行完畢後5
    年內故意再犯本案有期徒刑以上之罪，為累犯，依刑法第47
    條第1項之規定加重其刑。原審審酌被告前曾因施用毒品案
    件，經強制戒治執行完畢釋放後，仍未能徹底戒絕毒品，復
    犯本案施用毒品罪及施用毒品係戕害自己身體健康，未對他
    人造成危害暨犯罪後坦承犯行，態度良好等一切情狀，依毒
    品危害防制條例第10條第1項、刑法第11條前段、第47條第1
    項，判處有期徒刑十月，至扣案被告所有殘留微量第一級毒
    品海洛因之塑膠袋1個，與扣案之注射針筒1支均係被告所有
    供施用第一級毒品海洛因使用之物，業經被告供明在卷，其
    中塑膠袋與其內殘留之海洛因無法析離 (見法務部調查局以
    93 年3月19日調科壹字第09300113060號函釋)，依毒品危害
    防制條例第18條第1項前段規定，宣告沒收銷燬，扣案之注
    射針筒1支則依刑法第38條第1項第2款之規定，宣告沒收。
    核其認事、用法、量刑均無不當，被告以伊係自首為由上訴
    ，然查本件係因被告發現巡邏之警察而將殘留微量第1級毒
    品海洛因之塑膠袋一個及注射針筒一支置於所駕駛之自小客
    車座椅上，為警當場查獲 (見警訊筆錄及北斗分局刑案報告
    書暨卷附照片)，顯與自首要件不合，核其上訴並無理由，
    應予駁回。
三、據上論斷，應依刑事訴訟法第三百六十八條，判決如主文。
    本案經檢察官甲○○到庭執行職務。
中    華    民    國    97    年    12    月    31    日
            刑事第九庭    審判長法  官  江  德  千
                                法  官  許  旭  聖
                                法  官  康  應  龍
以上正本證明與原本無異。
如不服本判決應於收受送達後十日內，向本院提出上訴書狀，其
未敘述上訴理由者，並得於提起上訴後十日內向本院補提理由書
(均須按他造當事人之人數附繕本)「切勿逕送上級法院」。
                                書記官  姚  錫  鈞
中    華    民    國    97    年    12    月    31    日


司法院資訊處製作；財團法人民間司法改革基金會備份。
